【裁判字號】    95,訴,103
【裁判日期】    950313
【裁判案由】    違反毒品危害防制條例
【裁判全文】
臺灣雲林地方法院刑事判決               95年度訴字第103號
公  訴  人  臺灣雲林地方法院檢察署檢察官
被      告  甲○○
                    （現在臺灣雲林第二監獄執行中）
上列被告因毒品危害防制條例案件，經檢察官提起公訴（94年度
毒偵字第2125號、95年度毒偵字第25號），被告於準備程序進行
中就被訴事實為有罪之陳述，本院合議庭裁定進行簡式審判程序
，判決如下：
    主  文
甲○○連續施用第一級毒品，累犯，處有期徒刑壹年玖月。扣案
之第一級毒品海洛因淨重共零點貳玖公克沒收銷燬之，包裹上開
海洛因之包裝袋貳個及注射針筒貳支均沒收。又連續施用第二級
毒品，累犯，處有期徒刑壹年月。應執行有期徒刑貳年拾月，
上開扣案之第一級毒品海洛因沒收銷燬之，包裝袋貳個、注射針
筒貳支均沒收。
    事  實
一、甲○○前因施用第一、二級毒品案件，經臺灣彰化地方法院
    以88年度訴字第401 號案，分別判處有期徒刑9 月及8 月，
    由臺灣高等法院臺中分院以88年度上訴字第2416號判決駁回
    上訴確定；又因施用第二級毒品案件，經臺灣彰化地方法院
    以89年度易字第1173號案，判處有期徒刑10月確定，上開3
    罪經裁定應執行有期徒刑2 年，案經執行，於民國91年9 月
    18日假釋出監，至92年2 月11日縮刑期滿未經撤銷假釋，以
    已執行完畢論。強制戒治部分，則於90年3 月8 日執行期滿
    釋放出所。仍不知悔改，於上開強制戒治執行完畢釋放後5
    年內，復分別基於施用第一級毒品海洛因、第二級毒品安非
    他命之概括犯意，自94年8 月19日臺灣彰化地方法院94年度
    訴字第1214號判決宣示後之某日起，至94年10月9 日晚上8
    時止，在其位於彰化縣二水鄉○○村○○路○ 段159 號之住
    處，以將海洛因摻水置入針筒內注射手臂方式，約2 、3 天
    施用1 次，連續施用第一級毒品海洛因多次；及以將安非他
    命置入玻璃球內，用火烤燒後吸食其煙之方式，連續施用第
    二級毒品安非他命多次。嗣分別於(一)94年9 月12日中午12時
    10分許，在彰化縣二水鄉○○路290 號前為警查獲，並扣得
    其所有供施用海洛因所用之注射針筒1 支，經採尿送驗，結
    果呈嗎啡陽性、甲基安非他命陽性反應。(二)94年9 月17日上
    午11時30分許，在彰化縣田中鎮○○路○ 段459 巷內為警查
    獲，並扣得以其所有之包裝袋包裹之海洛因1 小包（淨重
    0.21 公 克，空包裝重0.29公克），經採尿送驗，結果呈嗎
    啡陽性、甲基安非他命陽性反應。(三)94年10月11日晚間7 時
    10分許，在南投縣名間鄉○○路153 號前為警查獲，並扣得
    其所有供施用海洛因所用之注射針筒1 支及以其所有之包裝
    袋包裹之海洛因1 小包（淨重0.08公克，空包裝重0.24公克
    ），於同日晚上9 時30分許採尿送驗，結果呈嗎啡陽性、甲
    基安非他命陽性反應。
二、案經彰化縣警察局田中分局報告臺灣彰化地方法院檢察署檢
    察官、彰化縣警察局員林分局報告臺灣南投地方法院檢察署
    檢察官，經臺灣南投地方法院檢察署檢察官呈請臺灣高等法
    院檢察署檢察長令轉臺灣彰化地方法院檢察署，復經臺灣彰
    化地方法院檢察署檢察官呈請臺灣高等法院檢察署檢察長令
    轉臺灣雲林地方法院檢察署檢察官偵查起訴。
    理  由
一、上開事實，業據被告甲○○於警詢及偵審中坦承不諱，並有
    被告所有供施用海洛因所用之注射針筒2 支、毒品2 包扣案
    可佐，上開扣案之毒品經送鑑驗結果，均含海洛因成分（淨
    重分別為0.21、0.08公克），有法務部調查局94年12月14日
    、94年12月29日鑑定通知書各1 紙在卷足憑（見丙○94毒偵
    2125號卷第23頁、95毒偵25號卷第26頁）。被告3 次為警查
    獲時所採集之尿液檢體經送鑑驗，結果均呈嗎啡及甲基安非
    他命陽性反應，分別有彰化縣警察局田中分局委託檢驗尿液
    代號與真實姓名對照認證單及詮昕科技股份有限公司94年10
    月19日濫用藥物尿液檢驗報告（見彰檢94毒偵4758號卷第31
    、58頁）、彰化縣警察局員林分局委託檢驗尿液代號與真實
    姓名對照認證單及臺灣檢驗科技股份有限公司95年1 月16日
    濫用藥物尿液檢驗報告（見彰檢94毒偵4875號卷第29 頁 、
    丙○94毒偵2125號卷第37頁）、彰化縣警察局員林分局委託
    檢驗尿液代號與真實姓名對照認證單及臺灣檢驗科技股份有
    限公司95年1 月27日濫用藥物尿液檢驗報告（見彰警卷第10
    頁、丙○95毒偵25號卷第30頁）各1 份在卷可佐，足認被告
    上開自白與事實相符，應可採信。又被告前因施用毒品案件
    ，經法院裁定送強制戒治，於90年3 月8 日執行完畢釋放出
    所等情，有臺灣高等法院被告前案紀錄表1 份在卷可參，被
    告於上開強制戒治執行完畢釋放後，5 年內再犯本件施用毒
    品之事證明確，犯行堪以認定。
二、按海洛因、安非他命分別為毒品危害防制條例第2 條第2 項
    第1 、2 款所明定之第一級毒品、第二級毒品。核被告所為
    ，係犯毒品危害防制條例第10條第1 項之施用第一級毒品罪
    ，及同條第2 項之施用第二級毒品罪。其非法持有第一級毒
    品海洛因、第二級毒品安非他命之低度行為，已為其施用之
    高度行為所吸收，均不另論罪。被告先後多次施用第一級毒
    品海洛因、第二級毒品安非他命之犯行，各時間緊接，所犯
    構成要件相同，顯係分別基於概括犯意反覆實施，均為連續
    犯，應依刑法第56條之規定各論以一罪，並各依法加重其刑
    。被告所犯上開2 罪間，犯意各別，行為互異，應予分論併
    罰。又被告有如事實欄所述之前案科刑及執行紀錄，有卷附
    臺灣高等法院被告前案紀錄表可按，其受有期徒刑之執行完
    畢，5 年以內再犯有期徒刑以上之罪，為累犯，應依刑法第
    47條之規定，各加重其刑，並依刑法第70條之規定，各遞加
    重其刑。爰審酌被告前因施用毒品送強制戒治處分及科處刑
    罰後，猶不思戒絕革除惡習，再為本件犯罪，顯見其對毒品
    依賴性甚高，未能徹底認識毒品對人體之戕害，亦未因前所
    受強制戒治處分及刑罰而記取教訓，及其犯後坦承犯行、態
    度良好，家有母親、小孩，智識程度為國中畢業，其犯罪所
    生危害主要係戕害自身健康等一切情狀，分別量處如主文所
    示之刑，並依刑法第51條第5 款之規定，定其應執行之刑。
    扣案如主文所示之毒品海洛因，係查獲之第一級毒品，不問
    屬於犯人與否，均應依毒品危害防制條例第18條第1 項前段
    規定沒收銷燬之。至包裹上開海洛因之包裝袋各1 個，並非
    不可與毒品分離，其係毒品之外包裝，用於包裹海洛因，乃
    被告所有供施用海洛因所用之物；又注射針筒2 支，均係被
    告所有供施用海洛因所用之物，已為被告自承在卷，均應依
    刑法第38條第1 項第2 款之規定沒收之。
據上論斷，應依刑事訴訟法第273條之1第1項、第299條第1 項前
段，毒品危害防制條例第10條第1 項、第2 項、第18條第1 項前
段，刑法第11條前段、第56條、第47條、第51條第5 款、第38條
第1 項第2 款，判決如主文。
本案經檢察官乙○○到庭執行職務。
中    華    民    國    95    年    3     月    13    日
                  刑事第五庭    法  官  王  素  珍
以上正本證明與原本無異。
如不服本判決，應於判決收受後10日內，向本院提出上訴狀（須
附繕本）。
                                書記官  林  怡  君
中    華    民    國    95    年    3     月    13    日
附錄本案論罪科刑法條
毒品危害防制條例第10條
施用第一級毒品者，處 6 月以上 5 年以下有期徒刑。
施用第二級毒品者，處 3 年以下有期徒刑。


司法院資訊處製作；財團法人民間司法改革基金會備份。
